【裁判字號】    99,交聲,1115
【裁判日期】    990527
【裁判案由】    交管條例聲異
【裁判全文】
臺灣板橋地方法院交通事件裁定        99年度交聲字第1115號
原處分機關  交通部公路總局臺北區監理所板橋監理站
異  議  人
即受處分人  甲○○
上列異議人即受處分人因違反道路交通管理處罰條例案件，對於
交通部公路總局臺北區監理所板橋監理站中華民國99年5 月4 日
所為之處分（處分案號：板監裁字第裁41-1AF301954號）聲明異
議，本院裁定如下：
    主  文
異議駁回。
    理  由
一、原處分機關處分意旨略以：異議人即受處分人甲○○（下稱
    異議人）於民國99年4 月12日9 時37分許，其所有車牌號碼
    MQ7-851 號重型機車，在臺北市塯公圳停車場週邊，因「在
    劃有紅線路段停車」之違規，為臺北市停車工程管理處舉發
    ，並掣發北市交停字第1AF301954 號舉發違反道路交通管理
    事件通知單。嗣移送原處分機關交通部公路總局臺北區監理
    所板橋監理站，原處分機關於99年5 月4 日，依道路交通管
    理處罰條例第56條第1 項第1 款規定，以板監裁字第裁41-1
    AF301954號裁決書裁處異議人罰鍰新臺幣（下同）600 元，
    罰鍰限於99年6 月3 日前繳納，並註明上開罰鍰逾期不繳納
    之處分。
二、異議意旨則略以：該處機車停車格之白色框線標示不清，為
    此聲明異議，請求撤銷原處分云云。
三、按標線依其型態原則上分類如左：一、線條以實線或虛線標
    繪於路面或緣石上，用以管制交通者，原則上區分如左：（
    五）紅實線設於路側，用以禁止臨時停車；禁止臨時停車線
    ，用以指示禁止臨時停車路段，以劃設於道路緣石正面或頂
    面為原則，無緣石之道路得標繪於路面上，距路面邊緣以30
    公分為度。本標線為紅色實線，線寬除設於緣石，正面者以
    緣石高度為準外，其餘皆為10公分，道路交通標誌標線號誌
    設置規則第149 條第1 項第1 款第5 目及同條例第169 條第
    1 項、第2 項定有明文。又汽車駕駛人停車時，在禁止臨時
    停車處所停車者，處新臺幣600 元以上1,200 元以下罰鍰，
    道路交通管理處罰條例第56條第1 項第1 款亦有明文。
四、經查：
  (一)異議人所有之車牌號碼MQ7-851 號重型機車，於99年4 月12
    日9 時37分許，停放在臺北市塯公圳停車場週邊，經臺北市
    停車工程管理處發現係在禁止臨時停車處所，即紅線處停車
    ，遂依道路交通管理處罰條例第56條第1 項第1 款之規定掣
    單舉發等事實，為異議人所不爭執，並有臺北市政府交通局
    99 年4月16日北市交停字第1AF301954 號舉發違反道路交通
    管理事件通知單、臺北市停車管理工程處99年4 月22日北市
    停管字第09932461401 號函、99年5 月3 日北市停管字第09
    932664400 號函影本、違規基本資料各1 份及現場舉發照片
    3 幀在卷可稽。
  (二)異議人雖以前詞置辯，然異議人自承於遭舉發日上午9 點將
    機車停放於違規地點，此有異議人於提出之申訴時所填寫之
    公路總局臺北區監理所板橋監理站交通違規案件陳述書影本
    附卷可佐。異議人違規停放車輛之時間係於白天，有日照光
    線，該處路面緣石確有紅線標示，且未遭遮蔽，無難以辨識
    之情狀，此有舉發違規照片1 幀在卷可稽。從而，依上開情
    狀，異議人應可清楚辨識該紅線之標示。又禁止臨時停車紅
    實線之設置，係為考量路段實際條件及行車安全確不適停車
    所繪設，目的在禁止所有車輛於繪設該類標線路段上之任何
    停車行為，前開路段既繪設有紅色實線之禁止臨時停車標線
    ，自屬不得停車之處所。異議人係考領有駕駛執照之人，對
    於前開規定應有認知。是異議人於前開時、地，在紅實線即
    禁止臨時停車處停放前開車輛之違規行為，洵堪認定。
  (三)異議人雖另辯稱：該處機車停車格線標示不清，其係停放於
    合法機車停車格云云。惟觀諸違規基本資料所檢附之違規採
    證照片1 幀及異議人所提出之照片光碟1 份，違規地點的地
    面上雖殘存有白色框線痕跡，然尚與異議人停放機車處二側
    機車停車格之長方形白色框線有明顯差別；況如前所述，該
    路段道路緣石上有清楚的紅線標示，衡情異議人應無誤認之
    虞。異議人前開所辯，顯係事後卸責之詞，尚難採信。
五、綜上所述，本件異議人確有於前述時、地，在禁止臨時停車
    處所停車之違規事證明確。從而，原處分機關依據道路交通
    管理處罰條例第56條第1 項第1 款之規定，裁處罰鍰600 元
    ，於法核無不合，其認事用法並無違誤，裁罰亦無不當，本
    件異議為無理由，應予駁回。
六、據上論斷，依道路交通案件處理辦法第19條，裁定如主文。
中    華    民    國    99    年    5     月    27    日
                  交通法庭  法  官  李釱任
上列正本證明與原本無異。
如不服本裁定，應於裁定送達後五日內敘明抗告理由，向本院提
出抗告狀。
                            書記官  阮旭家
中    華    民    國    99    年    5     月    27    日

司法院資訊處製作；財團法人民間司法改革基金會備份。
